bg-BG: Дом и градина > Кухня и трапезария > Посуда за хранене > Щипки и тежести за покривки за маса: Щипки за покривки за маса; Тежести за покривки за маса
hu: Otthon és kert > Konyha és étkező > Asztali edények > Abroszkapcsok és súlyok: Abroszkapcsok; Abroszsúlyok
pt-PT: Casa e jardim > Cozinha e refeições > Louça de mesa > Clipes e pesos para toalha de mesa: Clipes para toalha de mesa; Pesos para toalha de mesa
sv: Hem och trädgård > Kök och matsal > Serviser > Dukclips och -vikter: Dukclips; Dukvikter
pt-BR: Casa e jardim > Produtos de cozinha e aparelhos de jantar > Utensílios para mesa > Clipes e pesos para toalha de mesa: Clipes para toalha de mesa; Pesos para toalha de mesa
da: Hjem og have > Køkken og spisestue > Service og bestik > Clips og vægte til duge: Clips til duge; Vægte til duge
nl: Huis en tuin > Keuken en eetkamer > Servies en bestek > Klemmen en gewichtjes voor tafelkleden: Klemmen voor tafelkleden; Gewichtjes voor tafelkleden
zh-TW: 居家和庭園 > 廚房與餐廳 > 餐具 > 桌布固定夾/重力夾: 桌布固定夾; 桌布重力夾
ro-RO: Casă și grădină > Bucătărie și sufragerie > Veselă > Cleme și greutăți pentru fețe de masă: Cleme pentru fețe de masă; Greutăți pentru fețe de masă
fi: Koti ja puutarha > Keittiö ja ruokailu > Astiat > Pöytäliinaklipsit ja -painot: Pöytäliinaklipsit; Pöytäliinapainot
ja: ホーム・ガーデン > キッチン・ダイニング > テーブルウェア > テーブルクロス用クリップ・ウェイト: テーブルクロス用クリップ; テーブルクロスの重り
tr: Ev ve Bahçe > Mutfak ve Yemek > Sofra Takımları > Masa Örtüsü Klipsleri ve Ağırlıkları: Masa Örtüsü Klipleri; Masa Örtüsü Ağırlıkları
hr-HR: Dom i vrt > Kuhinja i blagovaonica > Stolni pribor > Kopče i utezi za stolnjake: Kopče za stolnjake; Utezi za stolnjake
it: Casa e giardino > Cucina e pranzo > Stoviglie > Clip e fermi per tovaglie: Clip per tovaglie; Pesi per tovaglie
pl: Dom i ogród > Kuchnia i jadalnia > Zastawy stołowe > Klipsy i obciążniki do obrusów: Klipsy do obrusów; Obciążniki do obrusów
en: Home & Garden > Kitchen & Dining > Tableware > Tablecloth Clips & Weights: Tablecloth Clips; Tablecloth Weights
fr: Maison et jardin > Arts de la table et arts culinaires > Arts de la table > Pinces et poids de nappes: Pinces de nappes; Poids de nappes
sk-SK: Dom a záhrada > Kuchyňa a jedáleň > Stolový riad > Spony a závažia na obrusy: Spony na obrus; Závažia na obrus
zh-CN: 家居与园艺 > 厨房/餐厅 > 餐具 > 桌布夹子: 桌布夹; 桌布坠
ru: Дом и сад > Кухня и сервировка стола > Столовая посуда и предметы сервировки > Зажимы и утяжелители для скатертей: Зажимы для скатертей; Утяжелители для скатертей
nb: Hjem og hage > Kjøkken og spiserom > Borddekning > Borddukklyper og -vekter: Borddukklyper; Borddukvekter
vi: Nhà và vườn > Phòng bếp và phòng ăn > Đồ dùng trên bàn ăn > Kẹp và chặn khăn trải bàn: Kẹp khăn trải bàn; Chặn khăn trải bàn
ko: 가정/원예 용품 > 주방/식탁 > 식탁용 식기류 > 식탁보 고정 핀/추: 식탁보 고정 핀; 식탁보 고정 추
cs: Dům a zahrada > Kuchyně a jídelny > Stolní nádobí > Závaží a svorky na ubrusy: Svorky na ubrusy; Závaží na ubrusy
th: บ้านและสวน > ห้องครัวและการรับประทานอาหาร > เครื่องใช้บนโต๊ะอาหาร > ที่ถ่วงและที่หนีบผ้าปูโต๊ะ: ที่หนีบผ้าปูโต๊ะ; ที่ถ่วงผ้าปูโต๊ะ
el: Σπίτι & κήπος > Κουζίνα & τραπεζαρία > Επιτραπέζια σκεύη σερβιρίσματος > Κλιπ και βαρίδια τραπεζομάντηλου: Κλιπ τραπεζομάντηλου; Βαρίδια τραπεζομάντηλου
de: Heim & Garten > Küche & Esszimmer > Tafelgeschirr > Klemmen & Gewichte für Tischdecken: Klemmen für Tischdecken; Gewichte für Tischdecken
lt-LT: Namai ir sodas > Virtuvė ir valgomasis > Stalo reikmenys > Staltiesių segtukai ir svareliai: Staltiesių segtukai; Staltiesių svareliai
es: Casa y jardín > Cocina y comedor > Utensilios de mesa > Pesos y pinzas para manteles: Pinzas para mantel; Pesos para mantel
sl-SI: Dom in vrt > Kuhinja in jedilnica > Namizni pribor > Sponke in uteži za namizne prte: Sponke za namizne prte; Uteži za namizne prte